臺灣臺中地方法院刑事判決
110年度交易字第1420號
公  訴  人  臺灣臺中地方檢察署檢察官
被      告  潘欣怡


上列被告因過失傷害案件，經檢察官提起公訴（110年度偵字第2
8182號），因被告於準備程序中就被訴事實為有罪之陳述，經告
以簡式審判之旨，並聽取當事人意見後，本院裁定進行簡式審判
程序，判決如下：
    主    文
潘欣怡犯過失傷害罪，處有期徒刑伍月，如易科罰金，以新臺幣
壹仟元折算壹日。
    犯罪事實
一、潘欣怡於民國109年9月29日14時27分許，駕駛車牌號碼000-
    0000號自用小客車，沿臺中市北屯區四平路由北往南方向行
    駛，行經該路段與昌平路交岔路口時，本應注意汽車行駛至
    交岔路口，其行進、轉彎，應遵守燈光號誌，車輛面對圓形
    紅燈表示禁止通行，不得超越停止線或進入路口，且依當時
    天候晴、日間自然光線、路面鋪裝柏油、乾燥、無缺陷、無
    障礙物，視距良好等情形觀之，並無不能注意之情事，潘欣
    怡竟疏於注意其行向號誌為紅燈，貿然闖越紅燈行駛，適蕭
    雪倩騎乘車牌號碼000-000號普通重型機車，自昌平路由東
    往西行駛至此，見狀閃避不及，2車發生碰撞，蕭雪倩因而
    受有胸部挫傷併右側第三至七根肋骨骨折及氣胸、右側脛，
    腓骨骨折、右側內踝骨折等傷害。嗣經員警據報前往現場處
    理後，潘欣怡在有偵查犯罪職權之公務員未發覺為犯嫌前，
    即主動向前來處理之警員承認肇事，並接受裁判，因而查獲
    上情。
二、案經蕭雪倩告訴臺灣臺中地方檢察署檢察官偵查起訴。
    理    由
一、查本案被告潘欣怡所犯均係死刑、無期徒刑、最輕本刑為3
    年以上有期徒刑以外之罪，其於準備程序中就前揭被訴事實
    為有罪之陳述，經本院告知簡式審判程序之旨，並聽取公訴
    人、被告之意見後，經裁定進行簡式審判程序審理，則本案
    證據之調查，依刑事訴訟法第273條之2規定，自不受同法第
    159條第1項、第161條之2、第161條之3、第163條之1及第16
    4條至第170條規定之限制。
二、上開犯罪事實，業據被告潘欣怡於警詢、偵查及本院審理時
    均坦承不諱，並經證人即告訴人蕭雪倩於警詢及偵訊時證述
    綦詳，復有臺中市政府警察局道路交通事故初步分析研判表
    、告訴人之佛教慈濟醫療財團法人台中慈濟醫院診斷證明書
    （見他卷第9至11頁）、道路交通事故現場圖、道路交通事
    故調查報告表㈠、㈡、現場及車損照片27張、道路交通事故談
    話紀錄表、道路交通事故肇事人自首情形紀錄表、交通事故
    補充資料表、監視器翻拍照片5張（見發查卷第29至79頁）
    附卷可稽，是足徵被告之自白與事實相符。又按汽車行駛至
    交岔路口，其行進應遵守燈光號誌；車輛面對圓形紅燈表示
    禁止通行，不得超越停止線或進入路口，道路交通安全規則
    第102條第1項第1款、道路交通標誌標線號誌設置規則第206
    條第5款第1目分別定有明文。查，被告領有合格駕駛執照，
    有前揭道路交通事故調查報告表㈡附卷可參（見發查卷第33
    頁），對於上開道路交通安全規則應知之甚詳，其駕車上路
    自應注意上揭規定。而本件道路交通事故發生時天候晴、日
    間自然光線、柏油路面、路面乾燥、無缺陷、視距良好，此
    有前揭道路交通事故調查報告表㈠、現場照片在卷可憑（見
    發查卷第31、39至41頁），是天候及路況均良好，並無不能
    注意之情形，被告駕車行經上開交岔路口處時，竟闖越紅燈
    （見發查卷第77頁），致撞及告訴人所騎乘之機車，告訴人
    因而倒地，致受有上開傷害，被告顯有疏未注意之過失，其
    過失行為與告訴人所受傷害間有相當因果關係甚明。綜上，
    本件事證明確，被告犯行洵堪認定，應依法論科。
三、論罪科刑：
　㈠核被告所為，係犯刑法第284條前段之過失傷害罪。
　㈡被告於肇事後，親自打電話報警，已報明肇事人姓名、地點
    ，請警方前往處理，經警至現場處理時，被告在場一情，業
    據被告供述明確（見發查卷第13頁），並有臺中市政府警察
    局道路交通事故肇事人自首情形紀錄表附卷可稽（見發查卷
    第71頁），核與自首要件相符，且被告於偵查中坦承犯行（
    見他卷第21頁），事後並未逃避偵審之事實，爰依刑法第62
    條前段規定減輕其刑。
　㈢爰以行為人之責任為基礎，審酌被告駕車行至交岔路口，未
    遵守燈光號誌，貿然闖越紅燈，告訴人見狀煞閃不及，2車
    發生碰撞，以致肇事之過失程度，告訴人所受之傷害非微，
    被告犯後始終坦承犯行（見本院卷第40頁），因雙方對於賠
    償金額無法達成共識，致未能成立調解，有調解不成立證明
    書、刑事陳報狀、本院電話紀錄表（見他卷第25、35頁、本
    院卷第15頁）附卷可參，兼衡被告高中肄業之智識程度，無
    業、家庭經濟普通之生活狀況（見本院卷第41頁）等一切情
    狀，量處如主文所示之刑，並諭知易科罰金之折算標準。
四、據上論斷，應依刑事訴訟法第273條之1第1項、第299條第1
    項前段，刑法第284條前段、刑法第62條前段、第41條第1項
    前段，刑法施行法第1條之1第1項，判決如主文。
中　　華　　民　　國　　110 　年　　11　　月　　25　　日
                  刑事第八庭    法  官  陳鈴香
以上正本證明與原本無異。
如不服本判決應於收受判決後20日內向本院提出上訴書狀，並應
敘述具體理由；其未敘述上訴理由者，應於上訴期間屆滿後20日
內向本院補提理由書（均須按他造當事人之人數附繕本）「切勿
逕送上級法院」。
告訴人或被害人如不服判決，應備理由具狀向檢察官請求上訴，
上訴期間之計算，以檢察官收受判決正本之日起算。
                                書記官  陳科維
中　　華　　民　　國　　110 　年　　11　　月　　29　　日
附錄論罪科刑法條：
因過失傷害人者，處1年以下有期徒刑、拘役或10萬元以下罰金
；致重傷者，處3年以下有期徒刑、拘役或30萬元以下罰金。